【裁判字號】    99,交聲,3085
【裁判日期】    991217
【裁判案由】    聲明異議
【裁判全文】
臺灣高雄地方法院交通事件裁定        99年度交聲字第3085號
原處分機關  交通部公路總局高雄區監理所旗山監理站
異  議  人
即受處分人  謝宜辰
上列受處分人因聲明異議案件，對於交通部公路總局高雄區監理
所旗山監理站民國99年11月1 日所為之處分（旗監違字第裁85-
B00000000號），聲明異議，本院裁定如下：
    主  文
異議駁回。
    理  由
一、原處分意旨略以：異議人即受處分人（下稱異議人）謝宜辰
    於民國99年9 月12日凌晨4 時42分至46分許，駕駛車牌號碼
    WQ-4369 號自用小客車（下稱系爭車輛），沿高雄市○○路
    、五權街路段行駛時，有「二輛以上汽車共同在道路上以危
    險方式駕駛」之違規事實，為高雄市政府警察局苓雅分局三
    多派出所依錄影蒐證後，以高市警交字第B00000000 號舉發
    違反道路交通管理事件通知單逕行舉發，經原處分機關即交
    通部公路總局高雄區監理所旗山監理站依道路交通管理處罰
    條例第43條第3 項及第24條之規定，裁處罰鍰新臺幣（下同
    ）3 萬元，吊銷駕駛執照，並施以道安講習。
二、聲明異議意旨略以：異議人於事發當日與友人於位於高雄市
    ○○路「享溫馨KTV 」聚會完畢後，因友人提議前去三多路
    吃宵夜，途經三多路時遇到一群騎機車之年輕人擋在汽車道
    前，無法超越，只能跟在後面，並未於道路上為競駛或飆車
    行為，原處分機關率而認定異議人有違反道路交通管理處罰
    條例第43條規定之危險駕駛行為，殊嫌草率，為此聲明異議
    ，請求撤銷原處分等語。
三、按「汽車駕駛人，駕駛汽車有下列情形之一者，處新臺幣6
    千元以上2 萬4 千元以下罰鍰，並當場禁止其駕駛：一、在
    道路上蛇行，或以其他危險方式駕車。... 。」、「二輛以
    上之汽車共同違反第1 項規定，或在道路上競駛、競技者，
    處汽車駕駛人新臺幣3 萬元以上9 萬元以下罰鍰，並當場禁
    止其駕駛及吊銷其駕駛執照。」、「汽車駕駛人有第43條規
    定之情形者，應接受道路交通安全講習。」，道路交通管理
    處罰條例第43條第1 項第1 款、第3 項、第24條第1 項第3
    款分別定有明文。
四、經查：
  (一)異議人於上揭時、地駕駛系爭車輛於行經高雄市○○路、五
    權街路段時，與多部機車競駛，明顯有危險駕車行為，經舉
    發單位即高雄市政府警察局苓雅分局三多派出所員警以科學
    儀器蒐證後，以異議人駕駛系爭機車與其他機車有「2 輛以
    上汽車共同在道路上以危險方式駕駛」之情形為由，逕行依
    違反道路交通管理處罰條例第43條第3 項規定掣單舉發，並
    經原處分機關即交通部公路總局高雄區監理所旗山監理站依
    道路交通管理處罰條例第43條第3 項、第24條規定，裁處異
    議人罰鍰3 萬元，吊銷駕駛執照，並施以道安講習等情，有
    苓雅分局三多派出所巡佐徐壬祥於99年9 月13日製作之處理
    報告、車輛監錄動態一覽表、蒐證錄影擷取畫面、99年11月
    20日之勘驗報告、行車動線地圖、高雄市政府警察局99年9
    月29日高市警交字第B00000000 號舉發違反道路交通管理事
    件通知單、交通部公路總局高雄區監理所旗山監理站99年11
    月1 日旗監違字第裁85-B00000000號裁決書等在卷可稽（見
    本院卷第7 至9 、19至21頁，原處分機關卷第8 、11頁）。
  (二)又異議人有於99年9 月12日凌晨4 時42分至46分許，駕駛系
    爭車輛，沿三多二路上往鳳山的方向行進，在三多二路上的
    某交叉路口左轉後再右轉而駛入五權街，之後又從五權街右
    轉和平一路，再從和平一路左轉到三多二路，並往三多一路
    之方向行進等情，為異議人所自承，且據證人即高雄市政府
    警察局苓雅分局三多派出所巡佐徐壬祥到庭證述明確（見本
    院卷第23、24頁），復經本院當庭勘驗蒐證錄影光碟內容，
    製有勘驗筆錄1 份在卷可稽（同上卷第24頁倒數第4 行以下
    ）。證人徐壬祥結證稱：當天執行防制危險駕車之勤務，遇
    有飆車競駛情形，即必須通報及蒐證，本件是先發現有違規
    的情事，但因蒐證不到，所以就沿線調閱監視系統，經調閱
    附近6 個里、13個鏡頭的監視系統，其中有8 個鏡頭在不同
    的地點及時段，系爭車輛皆有與飆車族群結合在一起之情形
    ，第一個鏡頭是在光華及三多路口出現，當時系爭車輛是在
    三多二路上往鳳山的方向行進，之後在三多二路上的某交叉
    路口左轉再右轉進入五權街，再從五權街右轉和平一路並左
    轉到三多二路上，所以在英明路284 巷巷口的監視器有錄到
    系爭車輛，沿路在三多二路91號前又錄到系爭車輛，後來該
    車輛又繼續往三多一路的方向走，並在漢昌路口前被錄到，
    且在經過三多一路333 號前又被錄到，故研判系爭車輛是直
    行三多一路，並沒有右轉福德三路，而當時有些飆車族的機
    車分流右轉至福德三路，再往武昌路的方向行進；關於系爭
    車輛最後擷取到的畫面是漢昌街95號的鏡頭等語（同上卷第
    23 頁 背面倒數第14行以下）。核與蒐證錄影翻拍照片（同
    上卷第9 頁）及本院當庭勘驗蒐證錄影光碟結果：1.在「林
    德里1 」檔案中之第15個鏡頭，即五權街監視系統之畫面，
    在4 時42分21秒左右時，有多名飆車族的機車出現行駛於快
    車道；在4 時42分25秒時，畫面出現異議人之車輛尾隨在該
    機車群後通過；在異議人的車輛之後並沒有看到其他的飆車
    之機車族群。2.在「福海里」檔案中之第14個鏡頭，即漢昌
    街95號監視系統之畫面，在4 時45分55秒時，有機車族群出
    現；4 時46分02秒時，異議人之車輛跟著出現；之後又有兩
    輛自小客車及兩輛機車出現在畫面中。3.在「林靖里1 」檔
    案中之第11個鏡頭，即三多路、福德三路路口監視系統之畫
    面，在4 時46分17秒時飆車機車族群出現；4 時46分26秒時
    ，異議人之車輛緊接著上開的機車飆車族群出現；4 時46分
    32 秒 時，有一輛銀色自小客車迴轉加入車陣中；4 時46分
    37秒時，有一輛未戴安全帽騎士所騎乘的機車蛇行尾隨在後
    方出現；之後又有一輛深藍色自小客車迴轉加入車陣；4 時
    46分43秒時又有多輛機車尾隨在車陣中等情相符（同上卷第
    24頁倒數第4 行以下），自堪採信。故異議人確與2 部以上
    機車、汽車共同行駛，並有集體併行佔據車道而以危險方式
    駕車之違規事實，甚屬明確。
  (三)至異議人雖稱：伊當時駕駛系爭車輛是要去吃宵夜，途經三
    多路時遇到一群騎機車之年輕人擋在汽車道前，因無法超越
    ，方跟在後面，並未於道路上為競駛或飆車等語。然觀之異
    議人駕駛系爭車輛之行車動線，得見伊並非僅沿三多路行駛
    ，而係從三多路左轉再右轉駛入五權街，又從五權街右轉和
    平一路，再從和平一路左轉至三多二路，在為時4 分鐘左右
    之時間內，均沿途尾隨上開多輛機車以等速方式穿梭行進於
    上開道路，並未見異議人有減緩車速以脫離該等併行機車之
    情，亦未見異議人欲靠邊停車找尋吃宵夜處所，是異議人所
    為之上揭陳詞，難認屬實，洵無足採。
五、綜上所述，本件異議人於上開時、地，有二車以上共同在道
    路上以危險方式駕車行為之事實，堪以認定。原處分機關依
    上述規定，裁處罰鍰3 萬元，吊銷駕駛執照，並施以道安講
    習，於法自無不合，本件異議人之異議為無理由，應予駁回
    。
據上論斷，應依道路交通案件處理辦法第19條，裁定如主文。
中    華    民    國    99    年    12    月    17    日
                    交通法庭    法  官  葉文博
以上正本證明與原本無異。
如不服本裁定應於送達後5 日內向本院提出抗告狀。
中    華    民    國    99    年    12    月    17    日
                                書記官  李柏親

司法院資訊處製作；財團法人民間司法改革基金會備份。
